臺灣臺北地方法院刑事判決
111年度審易字第2157號
公  訴  人  臺灣臺北地方檢察署檢察官
被      告  蔡宥成



上列被告因毀損案件，經檢察官提起公訴（111年度偵字第33574
號），本院判決如下：
    主  文
本件公訴不受理。
    理  由
一、公訴意旨詳如附件起訴書所載。
二、按告訴乃論之罪，告訴人於第一審辯論終結前得撤回其告訴
    ，又告訴經撤回者，應諭知不受理之判決，並得不經言詞辯
    論為之，刑事訴訟法第238條第1項、第303條第3款、第307
    條分別定有明文。
三、本件被告蔡宥成經檢察官依刑法第354條之毀損罪提起公訴
    ，然前揭之罪依同法第357條規定，須告訴乃論。茲據告訴
    人黃景裕於本院言詞辯論終結前具狀向本院表明撤回告訴，
    有刑事撤回告訴狀1份附卷足稽，爰就本案依前揭規定，不
    經言詞辯論，逕為不受理之判決。
據上論斷，應依刑事訴訟法第303條第3款、第307條，判決如主
文。
中　　華　　民　　國　　111 　年　　12　　月　　15　　日
                    刑事第二十庭法  官    謝欣宓
上正本證明與原本無異。 
如不服本判決應於收受送達後20日內向本院提出上訴書狀，並應
敘述具體理由；其未敘述上訴理由者，應於上訴期間屆滿後20日
內向本院補提理由書（均須按他造當事人之人數附繕本）「切勿
逕送上級法院」。告訴人或被害人如對於本判決不服者，應具備
理由請求檢察官上訴，其上訴期間之計算係以檢察官收受判決正
本之日期為準。因疫情而遲誤不變期間，得向法院聲請回復原狀
。
                                書記官    朱俶伶　
中　　華　　民　　國　　111 　年　　12　　月　　16　　日
附件：
臺灣臺北地方檢察署檢察官起訴書
                                    111年度偵字第33574號
　　被　　　告　蔡宥成　男　23歲（民國00年0月00日生）
　　　　　　　　　　　　住嘉義市○區○○路000號
　　　　　　　　　　　　居臺北市○○區○○路00號5樓
　　　　　　　　　　　　國民身分證統一編號：Z000000000號
上列被告因毀損案件，業經偵查終結，認應提起公訴，茲將犯罪
事實及證據並所犯法條分敘如下：
　　　　犯罪事實
一、蔡宥成基於毀損之犯意，於民國111年10月1日上午6時1分許
    許，在位於臺北市○○區○○街0段000號之「WESTLAND」酒吧廁
    所內，徒手破壞現場廁所門、馬桶蓋及垃圾桶等物，致使上
    開物品損壞而不堪使用。嗣警接獲店家人員通報後到場處理
    ，始查悉上情。
二、案經黃景裕訴由臺北市政府警察局萬華分局報告偵辦。
　　　　證據並所犯法條
一、證據清單及待證事實：
編號 證據名稱 待證事實 (一) 被告蔡宥成於警詢及偵查中之供述 坦承於上開時、地，因涉犯毀損罪嫌而遭獲報到場處理之警員以現行犯逮捕等事實，惟矢口否認有何毀損之犯行，辯稱：伊只有拆卸現場馬桶坐墊及蓋子之舉，並無毀損之犯行云云。 (二) 告訴人即「WESTLAND」酒吧店長黃景裕於警詢之指訴 證明全部犯罪事實。 (三) 現場蒐證照片暨警方到場蒐證錄影畫面、臺北市政府警察局萬華分局西門町派出所110報案紀錄單 證明全部犯罪事實。 
二、核被告蔡宥成所為，係犯刑法第354條毀損器物罪嫌。
三、依刑事訴訟法第251條第1項提起公訴。
　　此　致
臺灣臺北地方法院
中　　華　　民　　國　 111　　年　　10　　月　　28　　日
　　　　　　　　　　　　　檢　察　官      陳 建 宏
本件正本證明與原本無異
中　　華　　民　　國　 111　　年　　11　　月　　9 　　日
　　　　　　　　　　　    書　記　官      張 華 玲
附錄本案所犯法條
中華民國刑法第354條
毀棄、損壞前二條以外之他人之物或致令不堪用，足以生損害於
公眾或他人者，處 2 年以下有期徒刑、拘役或 1 萬 5 千元以
下罰金。